臺灣臺北地方法院刑事判決　　　　　　　96年度易字第2708號
公　訴　人　臺灣臺北地方法院檢察署檢察官
被　　　告　戊○○
　　　　　　　　　　（
上列被告因竊盜案件，經檢察官提起公訴（96年度偵字第17325
、19081號），本院判決如下：
    主  文
戊○○犯如附表所示之罪，各處如附表所示之刑。應執行有期徒
刑壹年拾月。扣案之剪刀壹支沒收。
    事  實
一、戊○○曾因竊盜等案件，經本院於民國85年間以85年度易字
    第237號判決有期徒刑7月確定，於85年9月7日縮刑期滿執行
    完畢，復於88年間因竊盜案件，經本院於88年6月14日以88
    年度易字第1713號判處有期徒刑8月，於89年1月5日執行完
    畢（於本案均非構成累犯），詎仍不知悔改，分別基於意圖
    為自己不法所有之犯意，自96年5月4日起，先於附表編號1
    所示之時間、地點，以附表1所示方法，竊取如附表1所示之
    財物；再於附表編號2所示之時間、地點，使用其所有之客
    觀上足以對人之身體、生命、安全構成威脅之剪刀1支，剪
    斷電線後，竊取甲○○所有之動力三輪車上電池2顆；再分
    別基於意圖為自己不法所有之犯意，在如附表編號3至8所示
    之時間、地點、方法，分別竊取如附表編號3至8所示之財物
    。（犯罪時間、犯罪地點、被害人、犯罪方法及所得財物各
    詳如附表所示，毀損部分均未據告訴）。嗣分別於96年8月7
    日上午8時25分許，欲騎乘所竊得車牌號碼QWU-370號機車裝
    載所竊得電池2個前往臺北縣瑞芳鎮變賣之際，在臺北縣瑞
    芳鎮○○○路3公里處經警查獲，及同年9月15日晚間22時45
    分許在臺北市○○○路及八德路口為警攔檢查獲，而悉上情
    。
二、案經甲○○訴由臺北縣政府警察局瑞芳分局報請臺灣基隆地
    方法院檢察署檢察官偵查後，經臺灣高等法院檢察署令轉及
    乙○○、查大偉訴由臺北市政府警察局中山分局報請臺灣臺
    北地方法院檢察署偵查起訴。
    理  由
一、按「被告以外之人於審判外之言詞或書面陳述，除法律有規
    定者外，不得作為證據。」刑事訴訟法第159條第1項定有明
    文；另按「被告以外之人於審判外之陳述，雖不符前四條之
    規定，而經當事人於審判程序同意作為證據，法院審酌該言
    詞陳述或書面陳述作成時之情況，認為適當者，亦得為證據
    。當事人、代理人或辯護人於法院調查證據時，知有第一百
    五十九條第一項不得為證據之情形，而未於言詞辯論終結前
    聲明異議者，視為有前項之同意。」同法第159條之5規定甚
    明。本案據以認定被告犯行之證據，部分為傳聞證據，惟因
    被告戊○○於本院言詞辯論終結前，已表明同意作為證據使
    用，且未對於證據能力聲明異議，依刑事訴訟法第159條之
    5第1項、第2項規定，視為同意上開證據具備證據能力，本
    院認亦無不適當之處，故該等傳聞證據均具備證據能力，合
    先敘明。
二、上揭犯罪事實，業據被告戊○○於本院審理時坦承不諱（見
    本院卷第40、41頁背面），並經被害人查大偉、甲○○、丙○○、丁國華、吳建興、呂森富、乙○○於警詢中指訴綦詳
    ，此外，復有贓物認領保管單6紙（見96年度偵字第4246號
    卷第19頁、96年度偵字第19081號卷第30頁、第72至75頁）
    、車號查詢輕型機車車籍、代保管條各1張（見96年度偵字
    第4246號卷第25至26頁）、照片10幀、臺北縣政府警察局瑞
    芳分局扣押物品目錄表、扣押物品清單、臺北市政府警察局
    中山分局扣押物品目錄表、保安警察大隊扣押物品目錄表各
    1 份（見96年度偵字第4246號卷第17頁、第35頁、96年度偵
    字第19081號卷第21頁、第29頁背面）在卷足憑，而扣案之
    剪刀1把為金屬材質，握柄處為黃色膠皮包覆，前端處彎曲
    尖銳，客觀上足以對人之身體、生命、安全構成威脅，亦有
    卷附照片1張可查（見96年度偵字第4246號卷第22頁）；又
    被告雖於偵查及本院準備程序時辯稱，就附表編號4所示身
    分證係因其母親丁○於拾荒時撿到而置於家中，非其所竊得
    云云，然查，上開事實業據證人丙○○於本院審理時具結證
    稱略以，於96年9月住院期間，皮夾放在我褲子後面的口袋
    裡面，當天稍晚時就發現我的褲子及褲內的皮包不見，隔天
    早上清理浴廁的人告訴我，說我的褲子放在垃圾筒裡，失竊
    皮夾內現金新臺幣8,000元、身分證、電梯磁卡、掛號證等
    語（見本院卷第41頁），顯見證人丙○○現金及上開證件應
    屬同時遭竊無訛，又上開證件確實於被告身上查獲，亦有上
    開證人丙○○出具之贓物認領保管單、扣押物品目錄表附卷
    可稽，被告復於詰問證人丙○○後坦認本件犯行，足認被告
    之自白與事實相符，堪予採信。本件事證明確，被告所為如
    附表所示之竊盜犯行，均堪認定，應予依法論科。
三、按刑法第321條第1項第3款之攜帶兇器竊盜罪，係以行為人
    攜帶兇器竊盜為其加重條件，此所謂兇器，其種類並無限制
    ，凡客觀上足對人之生命、身體、安全構成威脅，具有危險
    性之兇器均屬之，且祇須行竊時攜帶此種具有危險性之兇器
    為已足，並不以攜帶之初有行兇之意圖為必要（最高法院79
    年度台上字第5253號判例，可資參照）。查扣案之剪刀材質
    屬金屬製品，前端處彎曲尖銳，可剪斷電線，足見其堅硬銳
    利，客觀上顯係足以對人之生命、身體、安全構成威脅之兇
    器無誤。核被告分別竊取如附表編號2所示之物，係犯刑法
    第321條第1項第3款之攜帶兇器竊盜罪；竊取如附表編號1、
    附表編號3至8所示之物，係犯刑法第320條第1項之竊盜罪。
    另被告雖自承如附表所示竊盜犯行中，有部分係以石頭打破
    車窗後行竊，然其所用石頭既未扣案，復無證據證明該石頭
    於客觀上有何足生對人之生命、身體、安全構成威脅之情狀
    存在，是如附表編號1、編號7部分自難認尚成立攜帶兇器竊
    盜罪，附此敘明。爰審酌被告前科紀錄，及其犯罪動機、手
    段、竊取財物價值，對被害人及公眾之影響、犯罪次數暨犯
    罪後尚能坦承犯行之犯後態度等一切情狀，各量處如附表所
    示之刑，並依刑法第51條第5款之規定定其應執行刑，以資
    懲儆。扣案之剪刀1支，為被告所有，供其涉犯本件附表編
    號2所示竊盜犯行所用之物，業據其供承在卷，爰依刑法第
    38 條第1項第2款之規定宣告沒收。
四、檢察官雖請求併行諭知強制工作之保安處分。惟按保安處分
    係針對受處分人將來之危險性所為之處置，以達教化、治療
    之目的，為刑罰之補充制度。我國現行刑法採刑罰與保安處
    分雙軌制，係在維持行為責任之刑罰原則下，為協助行為人
    再社會化之功能，以及改善行為人潛在之危險性格，期能達
    成根治犯罪原因、預防犯罪之特別目的。是保安處分中之強
    制工作，旨在對嚴重職業性犯罪及欠缺正確工作觀念或無正
    常工作因而犯罪者，強制其從事勞動，學習一技之長及正確
    之謀生觀念，使其日後重返社會，能適應社會生活。竊盜犯
    贓物犯保安處分條例第3條第1項規定：「18歲以上之竊盜犯
    、贓物犯，有犯罪之習慣者，得於刑之執行前，令入勞動場
    所強制工作。」，即係本於保安處分應受比例原則之規範，
    使保安處分之宣告，與行為人所為行為之嚴重性、行為人所
    表現之危險性及對於行為人未來行為之期待性相當之意旨而
    制定，而由法院視行為人之危險性格，決定應否令入勞動處
    所強制工作，以達預防之目的。次查，被告雖有多次竊盜前
    科，惟其前於家樂福賣場有正當工作，後因找不到工作始為
    本件犯行，顯見其非怠惰而無正常工作觀念，且係因求職不
    易，無法獲得社會及家庭奧援，生活無依，始再萌生歹念為
    上開犯行，又本件竊盜犯行之嚴重性及所得財物價值均非過
    鉅，所宣告之刑已足收警惕矯治之效，揆諸上揭規定與說明
    ，就被告本件竊盜犯行予以處罰，即為已足，尚無併予諭知
    強制工作之必要，併此敘明。
據上論斷，應依刑事訴訟法第284條之1、第299條第1項前段，刑
法第320條第1項、第321條第1項第3款、第51條第5款、第38條第
1項第2款，刑法施行法第1條之1，判決如主文。
本案經檢察官蕭方舟到庭執行職務。
中　　華　　民　　國　　96　　年　　12　　月　　 7　　日
　　　　　　　　　刑事第十庭    法　官　呂煜仁
上正本證明與原本無異。
如不服本判決，應於判決送達後10日內向本院提出上訴狀（應抄
附繕本）。告訴人或被害人如對於本判決不服者，應具備理由請
求檢察官上訴，其上訴期間之計算係以檢察官收受判決正本之日
期為準。
                                書記官  陳泰寧
中　　華　　民　　國　　96　　年　　12　　月　　7 　　日
附表：
┌──┬──────┬───────┬───┬────┬────────┐
│編號│  犯罪時間  │ 犯 罪 方 法  │被害人│竊取財物│   宣   告   刑 │
│    ├──────┼───────┤      │損失金額│                │
│    │  犯罪地點  │ 所 犯 法 條  │      │(新臺幣)│                │
├──┼──────┼───────┼───┼────┼────────┤
│ １ │96年5月4日  │戊○○打破車牌│查大偉│現金約  │戊○○竊盜，處有│
│    │不詳時間    │號碼721-DJ號右│      │1,000元 │期徒刑月。    │
│    │            │後車門小三角窗│      │        │                │
│    │            │後，徒手竊取財│      │        │                │
│    │            │物。          │      │        │                │
│    ├──────┼───────┤      │        │                │
│    │臺北市松山區│刑法第320條第1│      │        │                │
│    │健康路325巷 │項            │      │        │                │
│    │13弄30號    │              │      │        │                │
├──┼──────┼───────┼───┼────┼────────┤
│ ２ │96年8月5日不│戊○○持剪刀1 │甲○○│電池2個 │戊○○攜帶兇器竊│
│    │詳時間      │支剪斷動力三輪│      │（價值約│盜，處有期徒刑柒│
│    ├──────┤車電線，竊取財│      │1,400元 │月。扣案之剪刀壹│
│    │臺北是松山區│物。          │      │）      │支沒收。        │
│    │塔悠路120巷 │              │      │        │                │
│    │23號        ├───────┤      │        │                │
│    │            │刑法第321 條第│      │        │                │
│    │            │1 項第3款     │      │        │                │
├──┼──────┼───────┼───┼────┼────────┤
│ ３ │96年8月5日不│戊○○見車牌號│己○○│QWU-370 │戊○○竊盜，處有│
│    │詳時間      │碼QWU-370號機 │      │號機車1 │期徒刑肆月。    │
│    ├──────┤車鑰匙未取下，│      │台      │                │
│    │臺北市○○路│發動引擎徒手竊│      │        │                │
│    │325巷24弄33 │取之。        │      │        │                │
│    │號門前      ├───────┤      │        │                │
│    │            │刑法第320條第1│      │        │                │
│    │            │項            │      │        │                │
├──┼──────┼───────┼───┼────┼────────┤
│ ４ │96年9月5日日│戊○○進入臺北│丙○○│現金8,00│戊○○竊盜，處有│
│    │間某時許    │市市立聯合醫院│      │0元、身 │期徒刑月。    │
│    ├──────┤仁愛院區，徒手│      │分證、國│                │
│    │臺北市大安區│竊取財物。    │      │泰綜合醫│                │
│    │仁愛路4段10 ├───────┤      │院汐止分│                │
│    │號          │刑法第320條第1│      │院掛號證│                │
│    │            │項            │      │、電梯磁│                │
│    │            │              │      │卡各1張 │                │
│    │            │              │      │。      │                │
├──┼──────┼───────┼───┼────┼────────┤
│ ５ │96年9月8日凌│戊○○以不詳方│丁國華│保險卡3 │戊○○竊盜，處有│
│    │晨4時許     │法將車牌號碼  │      │張、行照│期徒刑月。    │
│    ├──────┤H8-717 號營業 │      │影本1張 │                │
│    │臺北市松山區│用小客車右前座│      │、臺灣大│                │
│    │塔悠路188巷 │門鎖破壞打開，│      │車隊加油│                │
│    │管理站前    │徒手竊取財物。│      │卡1張。 │                │
│    │            ├───────┤      │        │                │
│    │            │刑法第320條第1│      │        │                │
│    │            │項            │      │        │                │
├──┼──────┼───────┼───┼────┼────────┤
│ ６ │96年9月8日不│戊○○以不詳方│吳建興│中國石油│戊○○竊盜，處有│
│    │詳時間      │式將車牌號碼  │      │VIP卡、 │期徒刑月。    │
│    ├──────┤JZ-7009 號自用│      │燦坤會員│                │
│    │臺北市松山區│小客車車窗拉下│      │卡、遠東│                │
│    │民生東路與塔│，徒手竊取財物│      │商銀e通 │                │
│    │悠路之河濱公├───────┤      │卡各1張 │                │
│    │園內        │刑法第320條第1│      │        │                │
│    │            │項            │      │        │                │
├──┼──────┼───────┼───┼────┼────────┤
│ ７ │96年9月12日 │戊○○打破車牌│呂森富│保險卡4 │戊○○竊盜，處有│
│    │不詳時間    │號碼K7-2998號 │      │張、行照│期徒刑月。    │
│    ├──────┤自用小客車右前│      │1張、家 │                │
│    │臺北市松山區│車窗，徒手竊取│      │樂福識別│                │
│    │保寶街111巷 │財物。        │      │證1張。 │                │
│    │31號前      │              │      │        │                │
│    │            ├───────┤      │        │                │
│    │            │刑法第320條第1│      │        │                │
│    │            │項            │      │        │                │
├──┼──────┼───────┼───┼────┼────────┤
│ ８ │96年9月15日 │戊○○見車牌號│乙○○│DRF-305 │戊○○竊盜，處有│
│    │22時30分    │碼DRF-305號機 │      │號機車1 │期徒刑肆月。    │
│    ├──────┤車鑰匙未取下，│      │台      │                │
│    │臺北市民權東│發動引擎徒手竊│      │        │                │
│    │路榮星花園前│取之。        │      │        │                │
│    │            ├───────┤      │        │                │
│    │            │刑法第320條第1│      │        │                │
│    │            │項            │      │        │                │
└──┴──────┴───────┴───┴────┴────────┘
附錄本案論罪科刑法條全文
中華民國刑法第320條
（普通竊盜罪、竊佔罪）
意圖為自己或第三人不法之所有，而竊取他人之動產者，為竊盜
罪，處 5 年以下有期徒刑、拘役或 5 百元以下罰金。
意圖為自己或第三人不法之利益，而竊佔他人之不動產者，依前
項之規定處斷。
前二項之未遂犯罰之。
中華民國刑法第321條
（加重竊盜罪）
犯竊盜罪而有左列情形之一者，處6月以上、5年以下有期徒刑：
一  於夜間侵入住宅或有人居住之建築物、船艦或隱匿其內而犯
    之者。
二  毀越門扇、牆垣或其他安全設備而犯之者。
三  攜帶兇器而犯之者。
四  結夥三人以上而犯之者。
五  乘火災、水災或其他災害之際而犯之者。
六  在車站或埠頭而犯之者。
前項之未遂犯罰之。
